【裁判字號】    92,聲,346
【裁判日期】    920331
【裁判案由】    聲請法官迴避
【裁判全文】
臺灣高等法院刑事裁定                              九十二年度聲字第三四六號
    聲  請  人
    即  被  告  甲○○
右列聲請人因過失傷害案件（本院九十二年度交上易字第二二號），聲請本院法官迴
避，本院裁定如左：
    主  文
聲請駁回。
    理  由
一、本件聲請意旨略謂：聲請人甲○○因九十二年度交上易第二二號過失傷害一案於
    九十二年三月十四日下午開庭調查時，承審法官於尚未進入本案調查程序之際即
    曉諭聲請人應與告訴人達成和解，否則仍將維持原審判決，顯然承審法官對本案
    已預懷成見。又聲請人對於原審判決以不實不盡之鑑定報告為判決之唯一證據表
    示不服，請求承審法官重新調查是否與事實相符，然承審法官卻以該鑑定報告係
    經多數專家所達成之共識，無法推翻為由，拒絕另行調查，承審法官執一己主觀
    認定，僅著重訊問對被告不利之事項，置有利被告證據於不顧，經被告之母親當
    庭質疑，更喝令家慈閉口，並且對於本件訴訟資料及告訴人、證人等之供述，未
    當庭提示被告並告以要旨，故本件承審法官先入為主之預斷認定，已足認其執行
    職務有偏頗之虞，爰依刑事訴訟法第十八條第二款聲請法官迴避云云。
二、查當事人聲請法官迴避，以有刑事訴訟法第十八條第一、二兩款所列情形之一者
    為限。又聲請迴避之原因，應釋明之，刑事訴訟法第二十條第二項，亦有明文。
    且當事人聲請法官迴避，以有具體事實足認其執行職務有偏頗之情形為限，若僅
    對於法官之指揮訴訟，或其訊問方法，有所不滿，不能指為有偏頗之虞（參照最
    高法院十八年抗字第一四九號判例意旨）。而刑事訴訟法第十八條第二款規定，
    得聲請法官迴避原因之所謂「足認其執行職務有偏頗之虞者」，係指以一般通常
    之人所具有之合理觀點，對於該承辦法官能否為公平之裁判，均足產生懷疑；且
    此種懷疑之發生，存有其安全客觀之原因，而非僅出諸當事人自己主觀之判斷者
    ，始足當之。至於訴訟上之指揮乃專屬於法院之職權，當事人之主張、聲請，在
    無礙於事實之確認之及法的解釋適用之範圍下，法院固得斟酌其請求以為訴訟之
    進行，但仍不得以此對當事人之有利與否，作為其將有不公平裁判之依據，更不
    得以此訴訟之進行與否而謂有偏頗之虞聲請法官迴避（最高法院著有七十九年臺
    抗字第三一八號判例可資參照）。
三、經查：聲請人聲請意旨所指事項要屬法官調查證據之順序、方法、訴訟指揮及問
    案態度之事，雖因聲請人事關已身利害，心中感受甚為特別，但客觀以言，尚非
    一般通常之人均會認為已達於法官不能為公平之審判之程度，不能僅憑聲請人個
    人主觀之臆測，即認法官有偏頗之虞。至於聲請人辯稱承審法官就本件訴訟資料
    及告訴人、證人等之供述，未提示並告以要旨一節，觀諸本院九十二年度交上易
    第二二號過失傷害一案九十二年三月十四日之訊問筆錄，該承審法官確有踐行證
    據提示並告以要旨之程序，是此部分聲請人所指顯屬有誤。揆諸上開說明，自不
    合於刑事訴訟法第十八條第二款規定之迴避事由。聲請人之聲請，為無理由，應
    予駁回。
四、爰依刑事訴訟法第二十一條第一項裁定如主文。
中      華      民      國    九十二    年      三      月    三十一    日
                              臺灣高等法院刑事第十四庭
                                  審判長法  官  陳  祐  輔
                                        法  官  陳  國  文
                                        法  官  洪  昌  宏
右正本證明與原本無異。
如不服本裁定，應於收受送達後五日內向本院提出抗告狀。
                                        書記官  廖  月  女
中      華      民      國    九十二    年      四      月      一      日


司法院資訊處製作；財團法人民間司法改革基金會備份。
